# 📑 Atas Sprint Review e Retrospect! 📑

-----------------------------------------------------------------------------------------------------------

<p align="center"> 
 <h3 align="left"> 
     11 / 07
 </h1>
</p>

1. ### _**Entregas**_

   * Amanda e Antônio fizeram o primeiro esboço da prototipação.
   * Lucas Gomes e Lucas Felipe fizeram o Diagrama de Classes.
   * Josué e Leonardo fizeram o Diagrama de Pacotes.
   * Luciano fez o template da issues.
   * Maria Abritta fez as partes adicionais do Git Pages, porém a parte de daily e guia de contribuição, conversando com a professora, ela nos auxiliou a retira-la do GitPages.
   * Antônio começou a prototipação.

2. ### _**Itens de ação**_

   * Documento de visão é para ser entregue.
   * Um maior desenvolvimento da prototipação.
   * Esboço do diagrama de classes e o de pacotes.
         - Todos para 13/07 -> Final da Sprint
   
3. ### _**Dúvidas**_

   * Documentação da sprint --> Como fazê-la? Poderíamos colocar no Git Pages ou será ruim?
   * Documento de requisitos --> Preciam ficar dentro do documento de arquitetura ou se faz separado?
   * Como funcionar os commits? Deixar tudo na main?
   
4. ### _**Comunicados finais**_

   * Vamos adiar para a próxima sprint as dailys, porque a professora pediu para retirar do pages.
   * Não seguiremos mais com o guia de contribuição 

5. ### _**Retrospect**_
   
6. ### _**Participantes**_
| [Maria Abritta](https://github.com/MariaAbritta) | [Luciano Freitas](https://github.com/luciano-freitas-melo) | [Amanda Noda](https://github.com/amanda-noda) | [Lucas Felipe](https://github.com/lucasfs1007) | [Antônio Júnior](https://github.com/antonioleaojr) | [Josué Teixeira](https://github.com/zjosuez) | [Lucas Gomes](https://github.com/lucasgcaldas) | [Leonardo Padre](https://github.com/LeonardoPadre) |
|--|--|--|--|--|--|--|--|
|✔️|✔️|✔️|✔️|✔️|✔️|✔️|✔️|
   
-----------------------------------------------------------------------------------------------------------

<p align="center"> 
 <h3 align="left"> 
     18 / 07
 </h1>
</p>
   
1. ### _**Entregas**_

   * Lucas Felipe e Josué fizeram a revisão do documento de arquitetura, com uns ajustes em gramática e a inserção das imagens dos diagramas.
   * Lucas Gomes e Leonardo finalizaram o diagrama de uso, entendendo melhor sobre a aplicação.
   * Amanda e Antônio finalizara a tela inicial da prototipação e ainda fizeram outras páginas: Cadastro, Configurações...
   * Maria Abritta finalizou o TAP e entregou o conteúdo para o Luciano estudar sobre o Diagrama de Implementação.
   * Luciano está terminando o documento de visão e ainda vai começar a capacitação para o Diagrama de Implementação.

2. ### _**Itens de ação**_

   * Documento de visão é para ser entregue.
   * Lucas Felipe, Josué e Luciano irão fazer o markdown do Documento de Visão.
         - Todos para 20/07 -> Final da Sprint
   
3. ### _**Dúvidas**_

   * Amanda está tendo dificuldades de como fazer uma tela para apresentar os gráficos. 
   * O quanto do protótipo a professor quer desenvolvido? 
   * Quando vai ser o término do projeto? 
         - Para finalizar o TAP.
   
4. ### _**Comunicados finais**_

   * Quinta-feira terá apresentação do desenvolvimento --> Checar essa informação.
   * Deixar a professora e os monitores cientes sobre a situação dos commits.
   * Mostrar para os monitores o nosso progresso.

5. ### _**Retrospect**_
   
6. ### _**Participantes**_
| [Maria Abritta](https://github.com/MariaAbritta) | [Luciano Freitas](https://github.com/luciano-freitas-melo) | [Amanda Noda](https://github.com/amanda-noda) | [Lucas Felipe](https://github.com/lucasfs1007) | [Antônio Júnior](https://github.com/antonioleaojr) | [Josué Teixeira](https://github.com/zjosuez) | [Lucas Gomes](https://github.com/lucasgcaldas) | [Leonardo Padre](https://github.com/LeonardoPadre) |
|--|--|--|--|--|--|--|--|
|✔️|✔️|✔️|✔️|✔️|❓|✔️|✔️|
   
-----------------------------------------------------------------------------------------------------------

<p align="center"> 
 <h3 align="left"> 
     25 / 07
 </h1>
</p>
   
1. ### _**Entregas**_

   * Lucas Felipe e Luciano com a tela de cadstro com 50% pronto.
   * O protótipo está quase finalizado pela Amanda e pelo Antônio, uns 80%.
   * Lucas Gomes, Lucas Felipe e Josué estão finalizando o diagrama de classes.
   * Lucas Gomes e Leonardo estão começando a base do banco de dados.
   * Maria terminando a ideia do Diagrama de Implementação e do Banco de Dados.

2. ### _**Itens de ação**_

   * Amanda e Maria com o diagrama de implementação.
   * Josué e Maria com o diagrama de Banco de Dados.
   * Finalizar as partes das entregas.
         - Todos para 27/07 -> Final da Sprint
   
3. ### _**Dúvidas**_

   * Será que dá para rodar o MySQL sem ser localmente?
         - Para finalizar o TAP.
   
4. ### _**Comunicados finais**_

   * Nenhum comunicado.

5. ### _**Retrospect**_

 <img src="/GFour-Invext/assets/retrospect25.07.png" width="450" height="400" />
 
   
6. ### _**Participantes**_
| [Maria Abritta](https://github.com/MariaAbritta) | [Luciano Freitas](https://github.com/luciano-freitas-melo) | [Amanda Noda](https://github.com/amanda-noda) | [Lucas Felipe](https://github.com/lucasfs1007) | [Antônio Júnior](https://github.com/antonioleaojr) | [Josué Teixeira](https://github.com/zjosuez) | [Lucas Gomes](https://github.com/lucasgcaldas) | [Leonardo Padre](https://github.com/LeonardoPadre) |
|--|--|--|--|--|--|--|--|
|✔️|❓|✔️|✔️|✔️|✔️|✔️|❓|
   
-----------------------------------------------------------------------------------------------------------
